【裁判字號】    96,易,3413
【裁判日期】    970319
【裁判案由】    傷害等
【裁判全文】
臺灣板橋地方法院刑事判決              96年度易字第3413號
公  訴  人  臺灣板橋地方法院檢察署檢察官
被      告  丁○○
上列被告因恐嚇案件，經檢察官提起公訴（九十六年度偵字第二
三五四○號），本院判決如下：
    主  文
丁○○以加害生命之事，恐嚇他人，致生危害於安全，處拘役
拾日，如易科罰金，以新臺幣壹仟元折算壹日。
    事  實
一、丁○○明知乙○○並未積欠其任何債務，僅因宋清坤（乙○○之配偶甲○○之弟）向其借款新臺幣（下同）四十萬元未
    清償，且甲○○未履行宋清坤所開立支票之背書人責任，即
    於民國九十六年七月二十五日九時許，前往臺北縣新莊市○○○路一三七號找乙○○，並坐上乙○○所駕駛ＰＥ－４７
    １９號自用小貨車，要求乙○○帶其去找宋清坤，後因找不
    到宋清坤本人，丁○○竟以「若不幫忙還錢，就要撞死你女
    兒丙○○」等加害丙○○生命之事，恐嚇乙○○，使乙○○
    心生畏懼；復於同日十時四十三分許撥打甲○○之行動電話
    0000000000號，而以「若下午之前不幫宋清坤還
    二十三萬元，就準備幫你女兒收屍」等加害丙○○生命之事
    恐嚇甲○○，使甲○○心生畏懼。
二、案經乙○○訴由臺北縣政府警察局新莊分局報請臺灣板橋地
    方法院檢察署檢察官偵查起訴。
    理  由
一、訊據被告丁○○矢口否認上揭犯行，辯稱：伊當日有去找乙○○要乙○○開車帶伊去找宋清坤，但是沒有恐嚇乙○○，
    也有打電話叫甲○○履行支票背書責任，但沒有出言恐嚇，
    伊於七月二十五日只有上午打一通電話給甲○○云云。惟查
    ：被告於上揭時間地點要求乙○○載伊去找宋清坤未果，要
    求乙○○當日幫宋清坤償還債務，否則要撞死乙○○、甲○○之女丙○○等情，業據乙○○於警詢、偵查及審理中指證
    無誤。甲○○於偵查中證稱：被告打伊的手機000000
    0000、0000000000號其中一支，說下午之前
    不幫宋清坤還二十三萬元，就要準備幫伊的女兒收屍等語。
    惟甲○○於審理中證稱：九十六年七月二十五日上午接到一
    通電話說今天錢一定要給他，不然要幫女兒收屍，但是不確
    定是否為被告本人打的，但是指明要還二十三萬元，把錢匯
    到被告的帳戶內，因為當時很緊張，害怕女兒會出事，當日
    下午四點多，有接到被告的電話，伊可以確定下午是被告打
    的，當時已確定女兒平安，被告的聲音很清楚，被告說欠錢
    不用還嗎，恐嚇那通電話比較短，下午電話比較長，當日只
    有爆發與丁○○的糾紛，所以應是丁○○打的電話等語。是
    甲○○對於恐嚇電話是否確定為被告撥打之先後證述有所出
    入，然觀諸和信電訊股份有限公司提供之雙向通聯紀錄，被
    告使用之行動電話0000000000號於九十六年七月
    二十五日上午十時四十三分四十二秒至五十六秒、下午五時
    四十一分四十八秒至四十三分一秒與甲○○之000000
    0000號行動電話有通話紀錄，是被告供稱九十六年七月
    二十五日僅有撥打一通電話給甲○○之詞，核與通聯紀錄不
    符。而甲○○證稱上午接獲恐嚇電話，下午接獲被告追討債
    款之電話，核與通聯紀錄相符。再查，電話恐嚇內容是要求
    甲○○當日返還二十三萬元給被告，否則要替甲○○的女兒
    收屍，核與被告恐嚇乙○○稱如不還錢要撞死陳讌如內容一
    致，且時間接近，被告復供稱並未將行動電話借與他人使用
    ，亦未委託別人向甲○○、乙○○夫妻追討債務，足見撥打
    恐嚇電話者確為被告本人。被告雖提出通話譯文欲佐證未恐
    嚇甲○○云云，然被告與甲○○間當日通話不只一通，且甲○○確認被告提出之電話譯文並非前開恐嚇電話，是被告提
    出之譯文不足以對被告為有利之證明。被告所辯顯係畏罪卸
    責之詞，不足採信。綜上所述，事證明確，被告犯行堪以認
    定。
二、核被告丁○○以加害生命、身體之事，恐嚇他人，致生危害
    於安全，所為係犯刑法第三百零五條之罪。按數行為於同時
    同地或密切接近之時地實施，侵害同一之法益，各行為之獨
    立性極為薄弱，依一般社會健全觀念，在時間差距上，難以
    強行分開，在刑法評價上，以視為數個舉動之接續施行，合
    為包括之一行為予以評價，較為合理，則屬接續犯，而為包
    括之一罪，被告於密接之時間地點恐嚇乙○○、甲○○當日
    要償還債務，否則將加害其女丙○○之生命，應論以接續犯
    。爰審酌被告犯罪之動機、目的、手段、所造成危害、犯罪
    後否認犯行，惟與被害人甲○○、乙○○、陳讌如達成和解
    （見本院調解筆錄）等一切情狀，處如主文所示之刑，並諭
    知易科罰金之折算標準，以資懲儆。
據上論斷，應依刑事訴訟法第二百九十九條第一項前段，刑法第
三百零五條、第四十一條第一項前段，刑法施行法第一條之一，
判決如主文。
本案經檢察官顏妃琇到庭執行職務。
中    華    民    國    97    年    3     月    19    日
                  刑事第八庭    法  官  絲鈺雲
以上正本證明與原本無異
如不服本判決應於送達後10日內向本院提出上訴狀
                                書記官  周玉茹
中    華    民    國    97    年    3     月    20    日
附錄本案論罪科刑法條全文
刑法第三百零五條
以加害生命、身體、自由、名譽、財產之事，恐嚇他人致生危害
於安全者，處二年以下有期徒刑、拘役或三百元以下罰金。


司法院資訊處製作；財團法人民間司法改革基金會備份。
